臺灣板橋地方法院刑事判決　　　　　　　96年度訴字第1142號
公　訴　人　臺灣板橋地方法院檢察署檢察官
被　　　告　甲○○
上列被告因違反毒品危害防制條例案件，經檢察官提起公訴（九
十六年度毒偵字第二○二八號）及移送併案審判（九十六年度毒
偵字第二五一五號、第三三七二號），於被告為有罪之陳述後，
本院合議庭裁定由受命法官獨任依簡式審判程序審理，茲判決如
下：
    主  文
一、甲○○施用第一級毒品，處有期徒刑玖月。
二、甲○○施用第二級毒品，處有期徒刑陸月。
三、以上宣示之有期徒刑，應執行有期徒刑壹年貳月。
    事  實
一、甲○○前因違反麻醉藥品管理條例案件，經臺灣臺中地方法
    院以八十五年度訴字第一一八八號判處有期徒刑二年六月及
    五月確定；復因強盜案件，經臺灣高等法院以八十五年度上
    訴字第四一六九號判處有期徒刑一年確定，以上宣示之有期
    徒刑經合併定應執行刑為三年八月，於民國八十九年八月二
    十七日因假釋期滿未經撤銷假釋而視為執行完畢。又其因施
    用毒品違反毒品危害防制條例案件，經檢察官送勒戒處所觀
    察、勒戒後，認無繼續施用毒品之傾向，於八十九年十月三
    日執行完畢而釋放，並由臺灣板橋地方法院檢察署檢察官以
    八十九年度毒偵字第四五三一號為不起訴處分確定。復同因
    施用毒品違反毒品危害防制條例案件，經檢察官送勒戒處所
    觀察、勒戒後，因認有繼續施用毒品之傾向，再送戒治處所
    施以強制戒治並提起公訴，強制戒治部分於九十一年八月十
    三日因停止戒治而釋放，嗣於九十一年十月二十三日因強制
    戒治期滿未經撤銷停止戒治而視為執行完畢，公訴部分則由
    本院以九十年度訴字第一八八四號判處有期徒刑八及五月確
    定；又因偽造有價證券案件，經臺灣高等法院以九十一年度
    上訴字第三九一號判處有期徒刑三年四月確定；再因竊盜案
    件，經本院以九十一年度訴字第三八六號判處有期徒刑五月
    確定；復因搶奪案件，經本院以九十一年度訴字第一一六四
    號判處有期徒刑一年確定；以上宣示之有期徒刑經合併定應
    執行為五年五月，現仍於假釋期間之中。
二、詎甲○○猶不知戒除毒癮，基於施用第一級毒品之犯意，於
    九十六年一月二十三日某時起至同年三月三十一日某時止，
    均在其位於臺北縣新莊市○○街二一四巷十弄十一之三號住
    處內，以摻入香煙點燃吸食煙氣之方式，施用第一級毒品海
    洛因多次，期間內約每周施用乙次。另尚基於施用第二級毒
    品之犯意，自九十六年一月二十日某時起至同年三月二十八
    日某時止，同在上開住所以燒烤成煙而吸食煙氣之方式，施
    用第二級毒品安非他命多次，期間內約每二周施用乙次。
三、嗣於九十五年一月二十五日、三月五日與四月二日，因執行
    假釋期間內之保護管束而先後三次至臺灣板橋地方法院檢察
    署報到而採集尿液，經囑託鑑定結果，呈嗎啡或安非他命陽
    性反應而查獲。
四、案經臺灣板橋地方法院檢察署檢察官偵查起訴。
    理  由
一、犯罪事實之認定：
  (一)上揭犯罪事實，業據被告甲○○自白不諱，而其經三度採集
    尿液囑託鑑定結果，亦呈嗎啡（即海洛因進入人體後之代謝
    物）及安非他命類陽性反應，有臺灣檢驗科技股份有限公司
    出具之濫用藥物尿液檢驗報告三份及臺灣板橋地方法院檢察
    署受保護管束人尿液檢體監管紀錄表三份附卷可稽，堪信其
    前開自白應與事實相符。又起訴書就被告施用海洛因、安非
    他命之行為時、地與方式雖僅泛敘為「九十六年二月五日採
    尿時回溯二十六小時、九十六小時內某時（按該次採尿時間
    為九十六年一月二十五曰，起訴書於此容有誤植，附此敘明
    ）」、「不詳地點」及「不詳方式」，惟被告本件施用海洛
    因與安非他命之時間、地點與方式既已由其明確供陳在卷，
    自應據此認定其施用海洛因、安非他命之確實行為時間。
  (二)又被告有事實欄所載因施用毒品違反毒品危害防制條例而受
    觀察勒戒、強制戒治、有罪判決及執行等情形，此亦有上開
    不起訴處分書與臺灣高等法院被告前案紀錄表等在卷可憑。
  (三)是以本件事證明確，被告於強制戒治執行完畢釋放後五年內
    再犯施用海洛因及安非他命之行為，堪為認定，應予依法論
    科。
二、論罪科刑之法律適用：
  (一)按海洛因、安非他命分別為毒品危害防制條例第二條第二項
    第一款、第二款所定之第一級毒品及第二級毒品，依被告其
    行為時之法律規定，核其所為，係犯同條例第十條第一項之
    施用第一級毒品罪，及同條例第十條第二項之施用第二級毒
    品罪。其施用前後持有海洛因、安非他命之低度行為均為施
    用之高度行為所吸收，不另論罪。又施用毒品之人多有習慣
    性賡續施用之情形，鮮有僅施用乙次即為戒除之情況，此為
    本院職務上已知之事實，被告多次施用第一級毒品與第二級
    毒品犯行，於自然概念上雖屬數行為，然依施用毒品行為之
    特性，實係被告基於多次施用動機之單一犯罪計劃賡續所為
    之集合行為，所侵害之法益並均屬相同之社會法益，於法律
    評價上為集合犯中之習慣犯，而屬包括一罪之實質上一罪，
    應各論以一罪為己足，無庸就其每一次施用毒品行為均論以
    乙罪。公訴意旨雖未敘及被告於九十六年一月二十五日採尿
    回溯二十六小時、九十六小時內某時以外之施用第一級毒品
    與施用第二級毒品犯行，惟此與經起訴論科之部分具包括一
    罪之實質上一罪關係，仍為起訴效力及，本院自應依法併為
    審判。被告所犯上開二罪，犯意各別，行為互殊，應予分論
    併罰。
  (二)爰審酌被告有前述犯罪及施用毒品遭查獲之紀錄，有臺灣高
    等法院被告前案紀錄表附卷足據，雖不構成累犯，然已足認
    素行不佳，且前已因觀察勒戒執行完畢而經不起訴處分，業
    受毒品危害防制條例對施用毒品人之寬典，竟仍一再吸食，
    並施用兩種毒品，顯見並無悔意，惡性非淺，而其施用毒品
    實為戕害自身健康之犯罪，於他人固無明顯重大危害，然對
    社會善良風氣已足生不良影響，並斟酌其施用之次數，及其
    於偵審中俱能坦認犯行，犯罪後之態度尚稱良好等一切情狀
    ，分別量處如主文所示之刑，並定其應執行之刑，以資儆懲
    。
據上論斷，應依刑事訴訟法第二百七十三條之一第一項、第二百
九十九條第一項前段、毒品危害防制條例第十條第一項、第二項
、第二十三條第二項、刑法第十一條前段、第五十一條第五款，
判決如主文。
本案經檢察官曾文鐘到庭執行職務。
中　　華　　民　　國　　96　　年　　5 　　月　　31　　日
                  刑事第十一庭  法　官  楊博欽
以上正本證明與原本無異
如不服本判決應於送達後十日內向本院提出上訴狀
                                書記官　李慈容
中　　華　　民　　國　　96　　年　　5 　　月　　31　　日
附錄本案論罪科刑法條全文：
毒品危害防制條例第十條
  施用第一級毒品者，處六月以上五年以下有期徒刑。
  施用第二級毒品者，處三年以下有期徒刑。
